【裁判字號】    98,聲,2970
【裁判日期】    981116
【裁判案由】    聲請回復原狀
【裁判全文】
臺灣臺北地方法院刑事裁定              98年度聲字第2970號
聲  請  人
即  上訴人  甲○○
                    （現於臺灣新店戒治所強制戒治中）
上列上訴人即聲請人因竊盜案件，不服本院於中華民國九十八年
六月三十日所為之第一審刑事判決（九十八年度易字第一四０一
號），逾越上訴期間後聲請回復原狀，並補行上訴，本院裁定如
下：
    主  文
回復原狀之聲請及上訴均駁回。
    理  由
一、聲請意旨詳如附件聲請回復原狀狀所載。
二、按非因過失，遲誤上訴、抗告或聲請再審之期間，或聲請撤
    銷或變更審判長、受命推事、受託推事裁定或檢察官命令之
    期間者，於其原因消滅後五日內，得聲請回復原狀，又回復
    原狀之聲請，由受聲請之法院與補行之訴訟行為合併裁判之
    ，刑事訴訟法第六十七條第一項、第六十九條第一項分別定
    有明文。再按原審法院認為上訴不合法律上之程式或法律上
    不應准許或其上訴權已經喪失者，應以裁定駁回之，同法第
    三百六十二條前段亦有規定。又上訴期間為十日，自送達判
    決後起算，而應於法定期間內為訴訟行為之人，其住所、居
    所或事務所不在法院所在地者，計算該期間時，應扣除其在
    途之期間，亦為刑事訴訟法第三百四十九條、第六十六條第
    一項所明定。
三、經查：聲請人主張伊係於民國九十八年七月底收受本院九十
    八年度易字第一四０一號判決，是時伊係在臺灣臺北看守所
    附設觀察、勒戒處所執行觀察勒戒中，而所內規定若受勒戒
    人保管金額未滿新臺幣八千六百元，即不能購買內衣褲類外
    之一般百貨用品，是伊在人身自由受到禁錮之情況下無法購
    買上訴訴狀等語。然查，聲請人於九十八年七月十日入臺灣
    臺北看守所附設觀察、勒戒處所施以觀察、勒戒，於九十八
    年九月十四日即因強制戒治出所等情，有臺灣高等法院被告
    前案紀錄表一份在卷可證，是聲請人上開所稱在臺灣臺北看
    守所附設觀察、勒戒處所內人身自由受到禁錮又礙於規定無
    法上訴之原因，至遲於九十八年九月十四日即已解除，則聲
    請人應於上開原因消滅後五日內即九十八年九月十九日前聲
    請回復原狀，惟聲請人係於九十八年十一月十日始向本院聲
    請回復原狀，此有聲請回復原狀狀上本院收狀戳日期可證，
    是聲請人未於九十八年十一月七月十九日前向本院聲請回復
    原狀，自與上開規定不符；故本件聲請人於九十八年十一月
    九日始提出刑事聲明上訴狀對本院九十八年度易字第一四０
    一號判決提出上訴，亦認已逾越上訴期間。從而，其回復原
    狀之聲請，於法不合，本件上訴，亦不合法律上之程式，應
    併予駁回。
四、依刑事訴訟法第六十九條第一項前段、第三百六十二條前段
    ，裁定如主文。
中    華    民    國    98    年    11    月    16    日
                      刑事第九庭  法  官  劉素如
上正本證明與原本無異。
如不服本裁定，應於裁定送達後5 日內向本院提出抗告狀。
                                  書記官  陳育君
中    華    民    國    98    年    11    月    16    日


司法院資訊處製作；財團法人民間司法改革基金會備份。
